臺灣高等法院臺中分院刑事判決　　　　　　　　九十一年度交上易字第一六四三號
　　上　訴　人　臺灣台中地方法院檢察署檢察官
　　被　　　告　乙○○
右上訴人因被告過失傷害案件，不服臺灣台中地方法院九十一年度交易字第一五八號
中華民國九十一年七月十六日第一審判決（起訴案號：臺灣台中地方法院檢察署九十
一年度調偵字第三六號），提起上訴，本院判決如左：
      主  文
原判決撤銷。
乙○○因過失傷害人，處有期徒刑貳月，如易科罰金，以參佰元折算壹日。
      事  實
一、乙○○於民國（下同）九十年四月二十五日下午二時三十分許，駕駛車牌號碼Ａ
    Ｂ－五五九六號自用小客車，沿台中縣清水鎮○○路由南往北方向行駛，途經海
    濱路二三七之一○○號前產業道路之交岔路口處時，理應注意車輛行駛時，駕駛
    人應注意車前狀況，隨時採取必要之安全措施及車輛行至無號誌之交岔路口，應
    減速慢行，作隨時停車之準備。而依當時情形，又無不能注意之情事，竟疏未注
    意及此，適有丙○○駕駛車牌號碼ＪＣＨ－五○五號機車沿台中縣清水鎮○○路
    二三七之一○○號前之產業道路由西往東方向行駛至上開該交岔路口處時，亦疏
    於注意減速慢行及左方車應讓右方車先行，雙方煞閃不及，以致丙○○所駕駛機
    車撞及乙○○小客車之左前車門處，致使丙○○人車倒地，受有右側股骨粗隆間
    、幹骨折、右側髕骨骨折、頭部外傷合併臉部多處撕裂傷等之傷害。乙○○於警
    方到場尚未知肇事者為何人時，表明為肇事者並接受裁判。
二、案經被害人丙○○訴由台中縣警察局清水分局報請檢察官偵查起訴。
      理  由
一、訊據被告乙○○固不否認於右揭時地駕車與告訴人丙○○肇事致其受傷之事實，
    惟矢口否認有過失傷害之犯行，辯稱：伊所駕駛之小客車已過了岔路中心線，是
    告訴人機車過快來撞他的小客車，伊並無過失云云。惟查右揭事實，業據告訴人
    丙○○指訴甚詳，並有道路交通事故調查報告表、照片六幀及診斷證明書一紙在
    卷可稽。且按汽車行駛時，駕駛人應注意車前狀況，並隨時採取必要之安全措施
    ，又車輛行至無號誌之交岔路口，應減速慢行，作隨時停車之準備，道路交通安
    全規則第九十四條第三項及第九十三條第一項第四款分別定有明文。另按車輛行
    至無號誌且未劃分幹線道、支線道之交岔路口，如同為直行車，左方車應讓暫停
    讓右方車先行，道路交通安全規則第一百零二條第一項第一款亦定有明文。被告
    及告訴人駕駛車輛，自應注意上開有關交通安全之規定。查上開肇事地點係農田
    小路，既無號誌，亦無劃分幹、支線道，被告及告訴人理應注意車前狀況，並減
    速慢行，採取必要之安全措施，另告訴人係屬左方車亦應讓被告之右方車先行，
    而依當時情形，亦無不能注意之情事，乃告訴人及被告均疏未注意，以致肇事，
    故本件車禍之發生，告訴人上開過失應為肇事主因，被告上開過失肇事次因應甚
    明確。本件車禍經送台灣省台中縣區車輛行車事故鑑定委員會鑑定結果，亦採相
    同認定，有鑑定意見書在卷可稽（原審卷第十九頁）。被告雖辯稱其所駕駛之車
    輛以越過中心線始遭告訴人機車撞擊云云，惟查：本院審之被告車輛受損照片，
    告訴人機車係撞擊被告車輛駕駛座車門位置，此有被告車輛受損照片附於原審卷
    內可參（見原審卷第十六頁），顯見被告車輛當時尚未駛越上開交岔路口中心線
    位置，被告上開辯詞顯不可採信。復查告訴人丙○○因本件車禍所受之傷害，與
    被告上開過失行為間，應有相當因果關係，從而事證明確，被告上開過失犯行應
    堪認定。
二、核被告所為，係犯刑法第二百八十四條第一項前段之因過失傷害人罪。被告肇事
    後，於警員甲○○到場處理時，當場表明為肇事者並願接受裁判，應依刑法第六
    十二條前段，減輕其刑。原審判決固非無見，惟被告肇事後，於警員到場處理時
    ，當場表明為肇事者並願接受裁判，符合自首要件，原審疏未調查，尚有違誤，
    被告仍執前詞否認犯罪，尚不足採信，上訴人上訴理由雖僅認原審量刑過輕，惟
    原審判決既有上開可議之處，自應由本院撤銷改判。爰審酌本件車禍被告之過失
    行為僅屬肇事次因，告訴人之過失行為始為肇事主因，告訴人所受傷害程度及被
    告肇事後迄今仍未與告訴人達成民事和解等一切情狀，量處如主文所示之刑，並
    諭知易科罰金之折算標準，以資懲儆。
三、據上論斷，應依刑事訴訟法第三百六十九條第一項前段、第三百六十四條、第二
    百九十九條第一項前段、刑法第二百八十四條第一項前段、第六十二條前段、第
    四十一條第一項前段、罰金罰鍰提高標準條例第一條前段、第二條，判決如主文
    。
本案經檢察官丁○○到庭執行職務。
中        華  　    民        國  九 十 一  年     十     月    二 　   日
                                  臺灣高等法院臺中分院刑事第八庭
                                        審判長法  官  羅  得  村
                                              法　官　黃　文　進
                                              法  官　陳　毓　秀
右正本證明與原本無異。
（不得上訴）。
                                              書記官　吳  宗  玲
中        華  　    民        國  九 十 一  年     十     月    二 　   日
附錄本案論罪科刑主要法條：
刑法第二百八十四條第一項：
因過失傷害人者，處六月以下有期徒刑、拘役或五百元以下罰金。致重傷者，處一年
以下有期徒刑、拘役或五百元以下罰金。
                                                                        Ｋ
